cs: Kompatibilita řadiče: Obě; Elektronické; Mechanické; Nekompatibilní; Jiné
hr-HR: Kompatibilnost mjenjača: Oboje; Elektronički; Mehanički; Nije kompatibilno; Drugo
nb: Kompatibilitet for girspak: Begge; Elektronisk; Mekanisk; Ikke kompatibel; Annet
ro-RO: Compatibilitate a schimbătorului de viteze: Ambele; Electronic; Mecanic; Incompatibil; Altele
pt-BR: Trocador de marcha, compatibilidade: Ambos; Eletrônico; Mecânico; Não compatível; Outros
es: Compatibilidad del mando de cambios: Ambos; Electrónico; Mecánico; No compatible; Otro
nl: Compatibiliteit met schakelaars: Beide; Elektronisch; Mechanisch; Niet compatibel; Overig
pl: Zgodność manetki: Obie; Elektroniczna; Mechaniczna; Niekompatybilne; Inne
en: Shifter compatibility: Both; Electronic; Mechanical; Not compatible; Other
th: ความเข้ากันได้ของตัวเปลี่ยนเกียร์: ทั้งคู่; อิเล็กทรอนิกส์; กลไก; ไม่รองรับ; อื่นๆ
fr: Compatibilité avec les manettes de vitesses: Les deux; Électronique; Mécanique; Non compatible; Autre
ru: Совместимость переключателя: И то, и другое; Электронная; Механическая; Несовместимо; Другое
da: Kompatibilitet med gearskifter: Begge; Elektronisk; Mekanisk; Ikke kompatibel; Andet
zh-TW: 變速器相容性: 兩者皆可; 電子; 機械; 不相容; 其他
vi: Độ tương thích của bộ đề: Cả hai; Điện tử; Cơ học; Không tương thích; Khác
ko: 시프터 호환성: 양쪽 모두; 전자식; 기계식; 호환되지 않음; 기타
sl-SI: Združljivost prestavne ročice: Oboje; Elektronska; Mehanska; Ni združljivo; Drugo
de: Kompatible Schaltungen: Beide; Elektronisch; Mechanisch; Nicht kompatibel; Sonstige
hu: Váltó kompatibilitás: Mindkettő; Elektronikus; Mechanikus; Nem kompatibilis; Egyéb
fi: Vaihteenvalitsimen yhteensopivuus: Molemmat; Elektroninen; Mekaaninen; Ei yhteensopiva; Muu
zh-CN: 变速器兼容性: 两者皆可; 电子式; 机械式; 不兼容; 其他
sk-SK: Kompatibilita radiacej páky: Oboje; Elektronické; Mechanické; Nekompatibilné; Iné
bg-BG: Съвместимост на скоростния лост: И двете; Електронна; Механична; Несъвместима; Друго
pt-PT: Compatibilidade com manípulos de mudanças: Ambos; Eletrónico; Mecânico; Não compatível; Outro
it: Compatibilità del cambio: Entrambi; Elettronica; Meccanica; Non compatibile; Altro
el: Συμβατότητα λεβιέ ταχυτήτων: Και τα δύο; Ηλεκτρονικά; Μηχανικά; Μη συμβατό; Άλλο
ja: シフター対応性: 両方; 電子式; 機械式; 互換性なし; その他
tr: Vites kolu uyumluluğu: Her ikisi; Elektronik; Mekanik; Uyumlu değil; Diğer
lt-LT: Pavarų perjungimo mechanizmo suderinamumas: Abu; Elektroninis; Mechaninis; Nesuderinama; Kita
sv: Kompatibilitet för växelreglage: Båda; Elektronisk; Mekanisk; Inte kompatibel; Övrigt